臺灣高等法院民事判決  
109年度重上字第916號
上  訴  人  黃宇珮
            黃銘宏
            黃芸萍
共      同
訴訟代理人  林正欣律師
複 代理 人  李秋銘律師
被 上訴 人  黃啟明
訴訟代理人  黃國益律師
複 代理 人  許繼中律師
上列當事人間請求不動產所有權移轉登記事件，上訴人對於中華
民國109年9月28日臺灣桃園地方法院108年度重訴字第202號第一
審判決，提起上訴，本院於110年3月17日言詞辯論終結，判決如
下：
    主  文
上訴駁回。
第二審訴訟費用由上訴人黃銘宏負擔百分之七十六、上訴人黃宇
珮負擔百分之六，餘由上訴人黃芸萍負擔。
　　事實及理由
一、本件被上訴人主張：上訴人之被繼承人黃興富、訴外人黃興
    隆及伊等三兄弟於民國92年9月5日簽立協議書（下稱系爭協
    議書)之第1條第1項（以下就該條項逕以款次敘之）第16款
    、第18款分別約定，坐落桃園市○○區○○段000地號土地及同
    區○○段16地號土地(以下分稱129地號土地、公西段土地，合
    稱系爭土地），黃興富與伊各有產權1/2，均借名登記在黃
    興富名下，故伊與黃興富就系爭土地成立借名登記契約（下
    稱系爭借名登記契約）。嗣黃興富於106年12月1日死亡，系
    爭借名登記契約關係應類推適用民法第550條規定而消滅。
    然上訴人因分割繼承，由上訴人黃銘宏登記為129地號土地
    所有權人，上訴人黃宇珮、黃芸萍則登記為公西段土地所有
    權人，權利範圍各1/4、3/4，伊併委由律師於108年3月15日
    發函（下稱系爭律師函）終止系爭借名登記契約，則上訴人
    受有系爭土地所有權自無法律上原因，伊得類推適用民法第
    541條第2項之規定、適用民法第179條規定，及繼承之法律
    關係，擇一求為命：㈠黃銘宏應將129地號土地所有權應有部
    分1/2，移轉登記予被上訴人。㈡黃宇珮應將公西段土地所有
    權應有部分1/8，移轉登記予被上訴人。㈢黃芸萍應將公西段
    土地所有權應有部分3/8，移轉登記予被上訴人（以上合稱
    系爭移轉登記）之判決。
二、上訴人則以：系爭協議書為家產分割協議，黃興富與被上訴
    人並未成立系爭借名登記契約。縱認被上訴人有系爭土地1/
    2產權，惟被上訴人就該權利之請求權時效，應自系爭協議
    書成立時即92年9月5日起算15年，迄至108年3月27日被上訴
    人為本件訴訟之請求已罹於時效。再者，系爭協議書簽訂後
    ，被上訴人與黃興富及其全體繼承人成立代物清償契約，黃
    興富對被上訴人依第14款、第15款請求移轉之權利，與被上
    訴人對黃興富依第16款、第18款請求之權利，互不請求，此
    由被上訴人以所有權人自居，將另筆坐落桃園市○○區○○段00
    0地號土地（下稱124地號土地）權利範圍1/2移轉登記予其
    配偶巴麗蘋時成立。黃興富過世後，被上訴人與黃銘宏於10
    7年1月間達成協議，以同段173地號土地（合併前為173及17
    6地號，下稱173地號土地）及坐落其上建物之租金及大慶護
    理之家營收等他種給付代之，並由黃銘宏支付貸款，故上開
    約定之債之關係業已消滅，被上訴人自不得請求伊為系爭移
    轉登記等語，資為抗辯。
三、原審為上訴人敗訴之判決，上訴人不服，提起上訴，上訴聲
    明：㈠原判決廢棄。㈡被上訴人在第一審之訴駁回。被上訴人
    答辯聲明：上訴駁回。
四、兩造不爭執事項：（本院卷第98頁）
  ㈠上訴人之父黃興富（長男、甲方）、被上訴人（次男，乙方
　　）與黃興隆（三男、丙方）等3兄弟先於88年5月23日簽立協
　　議書（原審卷三第35至51頁，下稱88年協議書），嗣於92年
    9月5日再簽立系爭協議書（原證1)，約定繼承自父親黃清義
    之不動產及母親贈與之不動產等相關事宜，第16款、第18款
    分別約定129地號土地、公西段土地（重測前為○○○公堂段○○
    小段91之38地號），登記在黃興富名下，但為黃興富與被上
    訴人各擁有產權1/2（原法院108年度桃司調字第99號卷【下
    稱調字卷】第12至15頁）。
  ㈡黃興富於106年12月1日死亡，上訴人均為黃興富之繼承人，
    因分割繼承，由黃銘宏登記為129地號土地所有權人；黃宇
    珮、黃芸萍登記為公西段土地所有權人，權利範圍各1/4、3
    /4等情，有黃興富之除戶戶籍謄本、上訴人戶籍謄本、土地
    登記第一類謄本附卷可稽（原審卷一第33至51頁）。 
五、被上訴人主張其與黃興富就系爭土地成立借名登記契約關係
    ，黃興富死後，類推適用民法第550條規定，或終止借名登
    記契約，類推適用民法第541條第2項、適用民法第179條規
    定，及繼承之法律關係，請求上訴人為系爭移轉登記等情，
    為上訴人所否認，並以前詞置辯。茲就兩造之爭點及本院之
    判斷，詳述如下：
　㈠被上訴人主張其與黃興富就系爭土地成立借名登記契約關係
    ，是否可採？
　⒈按稱「借名登記」者，謂當事人約定一方將自己之財產以他
    方名義登記，而仍由自己管理、使用、處分，他方允就該財
    產為出名登記之契約，其成立側重於借名者與出名者間之信
    任關係，在性質上應與委任契約同視，倘其內容不違反強制
    、禁止規定或公序良俗者，固應賦予無名契約之法律上效力
    ，並類推適用民法委任之相關規定（最高法院98年度台上字
    第990號判決要旨參照）。又按繼承人自繼承開始時，除本
    法另有規定外，承受被繼承人財產上之一切權利、義務。但
    權利、義務專屬於被繼承人本身者，不在此限，民法第1148
    條第1項定有明文。
　⒉經查，黃興富、被上訴人與黃興隆共同簽立系爭協議書，第1
    6款、第18款分別約定129地號土地、公西段土地，登記在黃
    興富名下，但為黃興富與被上訴人各擁有產權1/2，此為兩
    造所不爭執（不爭執事項㈠），第3條約定：「上述不動產另
    有一部份因故未能登記至應分配人名下，其應分配之人有權
    處分其應分配之部分，他方必須無條件提供必要之文件及相
    關資料，不得有推托、刁難或侵權等行為，如有出售或處分
    上述不動產時，其價金之分配須確實依本協議書予以分配，
    不得有隱瞞或盜賣之情事。」（調字卷第17頁），並經證人
    即地政士曾國棟於原審結證稱：系爭協議書是伊受黃興富委
    託擬稿，本來有一分舊協議書，因為兄弟間產權有所變動，
    所以重新定系爭協議書。第16款約定是因為129地號土地登
    記在黃興富名下，但他們協議各1/2，因為他們好幾筆土地
    都存在登記在某人名下，但實際所有人可能為其他人。那時
    伊理解是存在借名登記的意思等語（原審卷一第283至284頁
    ）。及證人黃興隆於原審結證稱：伊有在系爭協議書上簽名
    。當初會簽協議書係因3兄弟每人名下應該都有1/3，之所以
    土地會登記在某特定人名下是因為家庭傳統，先由長兄黃興
    富代管。因為伊之前有跟大哥二哥借款，後來還不出來，就
    用第15款土地（即124地號土地）、第18款土地（即公西段
    土地）賣給哥哥抵債等語（原審卷一第288至291頁）在卷可
    參，足見黃興富與被上訴人約定雖系爭土地登記予黃興富名
    下，但被上訴人就系爭土地仍有產權1/2，並有權處分其應
    分配之部分，則被上訴人就系爭土地產權1/2仍延續以黃興
    富名義登記，並保有自己之處分權限，即與黃興富成立借名
    登記關係，至為明確。而系爭土地之所有權狀固然為黃興富
    所持有，此為被上訴人所不爭執，然黃興富本就系爭土地實
    際上亦擁有1/2產權，非僅係出名人，且系爭協議書第3條已
    約定，若被上訴人欲處分其應分配部分時，黃興富必須無條
    件提供必要之文件及相關資料即包含所有權狀，則黃興富縱
    持有系爭土地所有權狀，並不影響被上訴人對系爭土地仍保
    有處分權之認定。至於證人曾國棟雖證稱：土地是彼此出資
    後去登記就有借名登記情形，如果是長輩登記在某個兒子名
    下就沒有，屬於財產協議分配云云，此部分為證人個人之意
    見，且既與系爭協議書之明文不符，自不足為有利於上訴人
    之認定。
　⒊上訴人辯稱：系爭土地登記在黃興富名下，第14、15、17款
    之土地登記在被上訴人名下，均係黃清義於75年5、6月間所
    出資購買，而以「買賣」為原因分別登記在黃興富、被上訴
    人名下，上開5筆土地應合併觀之。系爭土地苟有借名登記
    關係應係存在於黃清義與黃興富之間，黃清義過世後，系爭
    土地屬黃清義之遺產，並參照3兄弟簽立88年協議書之約定
    ，3人就上開土地各取得應有部分1/3權利，並無借名登記之
    合意，則延續88年協議書所簽訂之系爭協議書並非借名登記
    關係，而是將3兄弟名下之不動產予以重新分配之分產協議
    云云。然查，3兄弟就包含系爭土地在內之數十筆不動產簽
    定88年協議書之第1條約定：所有屬於黃清義遺留之不動產
    與動產皆由3兄弟共同繼承；第2條約定：產權不論登記在誰
    名下，皆由3人各擁有1/3產權；第6條約定，3人無論產權所
    屬，3方各佔房屋及土地所有權1/3部分，3人皆有權獨自處
    理其應繼部分等（原審卷三第35至43頁）。可知，包含上訴
    人所稱之5筆土地在內，登記為黃興富或被上訴人名下之不
    動產，均為黃清義之遺產，其中系爭土地雖登記在黃興富名
    下，仍為3兄弟共同繼承，簽立88年協議書約定各有1/3產權
    ，惟延續原登記之外觀，但3人皆有權獨自處理其應繼部分
    ，核屬3兄弟間借用登記名義人之名義而成立借名登記關係
    。再依系爭協議書第1條載明，3兄弟就黃清義之遺產重新分
    配而簽立系爭協議書（調字卷第12頁），其中第16款明文約
    定：129地號土地雖登記黃興富名下，但為黃興富及被上訴
    人各擁有1/2產權。且因黃興隆出售部分土地予黃興富及被
    上訴人抵債，已如前述，故於第18款以手寫加註公西段土地
    「甲乙方（即黃興隆與被上訴人）各擁有貳分之壹產權」等
    詞（調字卷第15頁），即3兄弟就繼承之系爭土地產權範圍
    有所調整，變更為由被上訴人與黃興富各擁有1/2產權。且
    經證人即被上訴人胞姐黃美雲於原審證稱：88年協議書是伊
    草擬的，是父親黃清義86年過世後，全體兄弟姐妹共同合意
    的協議，因為父親在世時蓋了安養院，有交代不管是動產或
    不動產都由3兄弟共有，因為都是父母出資的。92年時因為
    原來的內容有變動，所以重新擬定系爭協議書，黃興隆部分
    有賣給被上訴人及黃興富，所以再訂系爭協議書。不管登記
    在哥哥黃興富或弟弟被上訴人名下，都是約定共有等語（原
    審卷三第11至13頁）。證人即被上訴人胞妹黃美雪於原審證
    稱：伊知道88年協議書，那時父親有交代所有土地都是3兄
    弟每人1/3，因為土地大小不一，先用個人名義登記，系爭
    土地是暫時登記在黃興富名下，其實都是3兄弟共有。92年
    後黃興隆部分出售，部分則改約定黃興富與被上訴人共有，
    而沒有實際辦理不動產登記是因黃興富生前3兄弟感情融洽
    ，並且期待父親遺留事業永續經營。協議書細節是3兄弟自
    行決議等語（原審卷三第14至16頁）之情節相符。足見，系
    爭協議書中就系爭土地之產權雖有重新分配為被上訴人與黃
    興富各擁有1/2產權，然仍延續登記之外觀，而改為由被上
    訴人與黃興富成立借名登記關係。上訴人片面強調系爭協議
    書第1條約定之「予以重新分配」等詞，卻刻意忽略第16款
    、第18款明文記載系爭土地由被上訴人與黃興富各擁有1/2
    產權之約定，顯然曲解系爭協議書之契約文字，其辯稱系爭
    協議書應定性為分產協議，並非借名登記契約云云，顯與書
    面明文不符，自無可採。
  ⒋小結，被上訴人主張其與黃興富成立系爭借名登記契約，核
    與事實相符，應堪採信。黃興富於106年12月1日死亡後，上
    訴人因分割繼承取得系爭土地之應有部分，黃銘宏為129地
    號土地所有權人，黃宇珮、黃芸萍登記為公西段土地所有權
    人，權利範圍各1/4、3/4等情，此為兩造所不爭執（不爭執
    事項㈡）。縱或因委任事務之性質，系爭借名登記契約關係
    未因出名人即黃興富之死亡而當然消滅，然依首開說明，上
    訴人亦應繼承與被上訴人間之系爭借名登記契約關係，則黃
    銘宏就129地號土地所有權應有部分1/2、黃宇珮就公西段土
    地所有權應有部分1/8，及黃芸萍就公西段土地所有權應有
    部分3/8，即與被上訴人間成立借名登記契約關係。 
　㈡被上訴人類推適用民法第541條第2項規定請求上訴人為系爭
    移轉登記，應否准許？
　　按當事人之任何一方，得隨時終止委任契約；受任人以自己
    之名義，為委任人取得之權利，應移轉於委任人，民法第54
    9條第1項、第541條第2項分別定有明文。本件兩造間就系爭
    土地成立借名登記契約關係，應類推適用民法關於委任之規
    定，被上訴人自得隨時終止借名登記關係，其以系爭律師函
    終止系爭借名登記契約，並於108年3月17日、18日送達上訴
    人，有系爭律師函及郵件收件回執在卷可查（調字卷第43至
    46頁），上訴人就收受系爭律師函之事實不爭執（原審卷一
    第138頁），則兩造間之借名登記契約關係自送達時起消滅
    ，被上訴人類推適用民法第541條第2項規定，請求上訴人為
    系爭移轉登記，自屬有據，應予准許。至於被上訴人另依民
    法第179條規定為請求，即無庸審酌，附此敘明。
　㈢上訴人辯稱被上訴人提起本件訴訟已逾15年消滅時效，是否
    有理？
　  按借名登記契約成立後，當事人任何一方得隨時終止，得終
    止時而不終止，並非其借名登記關係當然消滅，必待借名登
    記關係消滅後，始得請求返還借名登記財產，故借名登記財
    產之返還請求權消滅時效，應自借名登記關係消滅時起算（
    最高法院103年度台上字第1466號判決要旨參照）。本件兩
    造間之借名登記契約關係係自系爭律師函於108年3月17日、
    18日送達上訴人時起消滅，被上訴人自斯時起始得向上訴人
    分別請求返還借名登記財產，故消滅時效自斯時起算，被上
    訴人於108年3月27日提起本件訴訟，有原法院收狀戳可查（
    調字卷第5頁），自無罹於時效，上訴人所為之時效抗辯，
    並不可採。
　㈣上訴人主張被上訴人與黃興富或其繼承人已就第16款、第18
    款之給付代物清償完畢，可否採信？
　⒈按代物清償係一種消滅債之方法，故債權人與債務人間授受
    他種給付時，均須有以他種給付代原定給付之合意，代物清
    償始能認為成立。代物清償經成立者，無論他種給付與原定
    之給付其價值是否相當，債之關係均歸消滅（最高法院52年
    台上字第3696號判例要旨參照）。上訴人主張黃興富所負對
    於移轉系爭土地所有權應有部分1/2之義務，業因黃興富或
    其繼承人所為代物清償而消滅云云，首應證明上訴人與黃興
    富或其繼承人間就他種給付成立代物清償之合意。
　⒉上訴人主張被上訴人與黃興富或其全體繼承人口頭協議成立
    代物清償契約，黃興富對被上訴人依第14款、第15款請求移
    轉之權利，與被上訴人對黃興富依第16款、第18款請求之權
    利，約定互不請求。黃興富過世後，被上訴人與黃銘宏於10
    7年1月間達成協議，以173地號土地及坐落其上2245至2250
    建號建物（○○○街套房）之租金及大慶護理之家營收及負擔
    貸款等他種給付代之，並已履行完畢，第16款、第18款債之
    關係消滅云云，並提出被上訴人支票收支明細為證（原審卷
    三第267至269頁），然為被上訴人否認，而上訴人並未提出
    有何黃興富或其繼承人經被上訴人同意代物清償或是互易約
    定之書面協議，此與3兄弟間就相關產權約定是簽立書面協
    議書之慣例，顯有不符，亦未證明口頭約定之意思表示是如
    何合致，實難遽信。又第14款約定173地號土地（權利範圍
    全部），以及第15款約定124地號土地（權利範圍1/2），原
    均登記在被上訴人名下，但約定黃興富與被上訴人各擁有1/
    2產權（調字卷第14至15頁）。依土地登記謄本所載（原審
    卷一第73、83、39、259頁），被上訴人名下之173地號土地
    面積457平方公尺及124地號土地權利範圍1/2之面積201平方
    公尺（402平方公尺÷2），合計為658平方公尺；而黃興富名
    下之129地號土地面積為1,507平方公尺，加計公西段土地面
    積1,264.92平方公尺，合計為2771.92平方公尺，土地面積
    差距2,113.92平方公尺（2771.92－658），如以107年土地公
    告現值（原審卷三第296至302頁）計算，第16款及第18款約
    定黃興富名下之土地價值，高於第14款及第15款約定被上訴
    人名下之土地逾1億1,400萬元（計算式如附表），縱加計上
    訴人所稱以1,000餘萬元興建之○○○街套房之價值，及其主張
    自107年1月至110年2月間○○○街套房租金760萬元、124地號
    土地租金228萬元云云（本院卷第155至157頁），差距仍高
    達數千萬元，故被上訴人辯稱：其不可能同意黃興富對其依
    第14款、第15款請求移轉之權利，與其對黃興富依第16款、
    第18款請求移轉之權利互易之條件等語（原審卷三第285頁
    ），與一般常情無違，應堪採信。
　⒊再者，第15款約定黃興富就124地號土地有1/4產權（即權利
    範圍1/2之半數），為兩造所不爭執（本院卷第131頁）。被
    上訴人固然將其名下124地號土地權利範圍1/2於95年9月28
    日移轉登記予其配偶巴麗蘋，有土地登記謄本可查（原審卷
    一第328頁），被上訴人辯稱係為節稅考量而暫移轉登記予
    巴麗蘋名下，黃興富仍就124地號土地有1/4權利（本院卷第
    131頁），124地號土地上「南北小吃」攤販之租金淨利均交
    回被上訴人與黃興富二人共同經營之松林家族事業帳上，迄
    今仍由黃興隆依被上訴人與黃興富生前經營租賃事業之合意
    續為管理等語，並提出南北小吃租金備忘錄（原審卷三第17
    9至195頁），92至93年、106至110年間之房屋租賃契約附卷
    供參（本院卷第177至191頁），未否認黃興富對124地號土
    地之權利，亦未修改第15款之約定，亦徵被上訴人並無與黃
    興富或上訴人間互易土地或互不請求之合意。況且被上訴人
    將名下124地號土地所有權以夫妻贈與為原因，移轉登記予
    巴麗蘋之行為，充其量僅能證明被上訴人有將黃興富124地
    號土地1/4產權移轉登記至巴麗蘋名下，然黃興富是否知情
    、有無同意移轉尚乏證據證明，自難據此認定此時被上訴人
    與黃興富間就系爭土地之產權已有代物清償之合意，上訴人
    稱代物清償約定之成立時點為被上訴人以所有權人自居，將
    124地號土地所有權移轉登記予巴麗蘋時云云，無從採信。
    至於證人即被上訴人胞妹黃美雯於原審證稱：在本件訴訟前
    不知道有系爭協議書之事，沒有聽說3兄弟協議分配之內容
    ，耳聞土地有置換，具體內容不清楚云云（原審卷三第22頁
    ），顯見證人黃美雯並不清楚3兄弟間之產權分配情形，其
    耳聞之證述，自無可取。
　⒋上訴人另主張：黃興富死後，被上訴人與黃銘宏達成代物清
    償合意，自107年1月起，坐落173地號土地上之○○○街套房租
    金均由被上訴人收取；被上訴人就大慶護理之家之營收及股
    權由50％提高至75％，並由黃銘宏之25％佔股負擔信安護理之
    家之貸款每月約11萬元云云，被上訴人則否認上開費用為系
    爭土地產權之代物清償，並稱：○○○街套房租金，自90年起
    均定期結算轉至松林養護中心帳中，而其本有信安護理之家
    50％經營權，後與訴外人陳衍吟於103年11月間協議交換大慶
    護理之家50％經營權，加計原有之25％經營權，故取得大慶護
    理之家75％等語。審酌上訴人前開所指之租金費用或護理之
    家經營權收益、貸款金額等，均非固定數額，如何與被上訴
    人計算代物清償，未見提出經雙方結算之方式或金額，或經
    被上訴人同意作為系爭移轉登記之他種給付之證明，已難採
    信係屬代物清償之給付。而證人即信安護理之家原始股東潘
    政聰於原審結證稱：信安護理之家的土地、房子登記在伊太
    太陳衍吟及被上訴人各1/2，聽黃興富說過是為了財產分配
    ，信安是由伊經營，扣掉支出費用後，盈餘的一半送去松林
    長照中心，有一陣子是匯給黃興富太太或被上訴人太太，有
    時拿現金去松林。大慶護理之家是由伊太太及黃興富出資，
    土地及地上物一半是陳衍吟的，1/4是黃銘宏，1/4是被上訴
    人，大慶的營收扣掉支出費用後，盈餘的一半送去松林長照
    ，黃興富身體不舒服時，大慶就交給松林長照經營，在黃興
    富過世後，伊聽黃銘宏說他把比較多的盈餘給被上訴人，不
    知道原因。信安之前有個2,500萬元貸款，是陳衍吟付一半
    ，大慶付一半等語（原審卷三第17至21頁）。可知，證人潘
    政聰並不清楚黃興富與被上訴人間財產分配事宜，僅聽聞黃
    銘宏稱提高支付盈餘予被上訴人，並未證明提高支付之原因
    ，更無法認定與上訴人所負關於第16款、第18款之義務有何
    相關，故上訴人主張上開租金、營收或支付貸款係屬代物清
    償，不予採信。
　⒌末查，上訴人主張黃興富於91年10月9日給付巴麗蘋100萬元亦為代物清償，固據提出贈與稅不計入贈與總額證明書1紙在卷為憑（原審卷一第129頁），惟被上訴人就此則主張係慶安養護中心收益之分紅，且上訴人亦曾將松林養護中心之紅利100萬元匯予黃興富之妻等語，亦據提出匯款申請書為證（原審卷三第197頁）。核之上訴人所提上開證明書僅能證明巴麗蘋受贈之事實，無法認定受贈之原因，且該贈與係在92年簽訂系爭協議書之前，若有影響第16款、第18款產權之關係，自非不得記載於系爭協議書內，卻無任何關於此部分給付之記載，故上訴人主張此100萬元係黃興富與被上訴人約定之替代給付之一云云，亦無可取。 　
　⒍小結，上訴人所提之證據無從認定黃興富或其繼承人與被上
    訴人間就第16款、第18款之給付，有何代物清償之約定，上
    訴人主張該給付之債之關係消滅，顯無可採。　
六、綜上所述，被上訴人已終止系爭借名登記契約，類推適用民
    法第541條第2項規定，及繼承之法律關係，請求上訴人為系
    爭移轉登記，為有理由，應予准許。原審所為上訴人敗訴之
    判決，並無不合，上訴意旨指摘原判決不當，求予廢棄改判
    ，為無理由，應予駁回。
七、本件事證已臻明確，兩造其餘主張與攻擊防禦方法及所提證
    據，經審酌後認與本件判決之結果不生影響，爰不另一一論
    述，併此敘明。
八、據上論結，本件上訴為無理由，依民事訴訟法第449條第1項
    、第78條、第85條第1項但書，判決如主文。
中　　華　　民　　國　　110 　年　　4 　　月　　14　　日
                  民事第二庭
                        審判長法  官   陳容正 
                              法  官   李昆曄
                              法  官   紀文惠
附表
系爭協議書條次 登記名義人 土地 面積 （㎡） 107年 公告現值（㎡/元） 土地價值 (元）  合計(元）  第14款 被上訴人 173地號 457 91,900 41,998,300 67,086,919 第15款  124地號 201 124,819 25,088,619  第16款 黃興富 129地號 1,507 91,900 138,493,300 181,221,033 第18款  ○○段 1,264.92 33,779 42,727,33              價差 114,134,114 
正本係照原本作成。
如不服本判決，應於收受送達後20日內向本院提出上訴書狀，其
未表明上訴理由者，應於提出上訴後20日內向本院補提理由書狀
（均須按他造當事人之人數附繕本）上訴時應提出委任律師或具
有律師資格之人之委任狀；委任有律師資格者，另應附具律師資
格證書及釋明委任人與受任人有民事訴訟法第466 條之1第1項但
書或第2項所定關係之釋明文書影本。如委任律師提起上訴者，
應一併繳納上訴審裁判費。
中　　華　　民　　國　　110 　年　　4 　　月　　14　　日
　　　　　　　　　　　　　　
　　　　　　　　　　　　　　　書記官   李昱蓁